臺灣橋頭地方法院民事判決
111年度訴字第226號
原      告  李偉欽    住高雄市○○區○○○路00號        訴訟
代理人  朱俊穎律師    
            許淑琴律師  
            馬健嘉律師        
被      告  鍾智祥    住高雄市○○區○○○街00巷0號1樓  上列
當事人間請求損害賠償事件，本院於民國111年7月28日言詞
辯論終結，判決如下： 
  主  文
被告應給付原告新臺幣40萬元，及自民國110年12月19日起至清
償日止，按週年利率5%計算之利息。
原告其餘之駁回。
訴訟費用由被告負擔3分之2，餘由原告負擔。
本判決第1項得假執行。但被告以新臺幣40萬元為原告預供擔保
，得免為假執行。
  事實及理由
一、被告經合法通知，未於言詞辯論期日到場，核無民事訴訟法
    第386條各款所列情形，爰依原告聲請，由其一造辯論而為
    判決。
二、原告主張：原告與訴外人甲○○於民國100年12月6日結婚，婚
    後育有二名子女，婚姻關係迄今仍存續中。被告明知甲○○有
    婚姻關係，竟仍與甲○○於通訊軟體Line中有諸多曖昧、親密
    之對話，於110年10月18日至110年10月20日，被告與甲○○間
    有「早安啊寶貝」、「寶貝我到家囉」、「我來了」；「有
    沒有想我啊……」、「親親」；「嗯嘛嗯嘛」等親密肉麻之對
    話，有原證2 所示對話紀錄截圖可稽。由上開對話紀錄截圖
    可證，被告與甲○○間顯然於110年10月20日前有諸多曖昧之
    對話，已逾越一般社會通念下男女交往分際，而屬侵害原告
    配偶權之侵權行為，甚為明顯。原告於110 年10月22日發現
    甲○○之手機內有上開曖昧訊息，經質問甲○○後，甲○○方坦承
    ：「乙○○（即被告）為其公司老闆，兩人於109年8月間至11
    0年9月間曾發展出逾越一般男女交往分際之關係，除傳遞曖
    昧訊息之外，尚有在辦公室內發生性行為，頻率至少一個月
    一次。」等語，有原證3 所示原告與甲○○間於110 年10月22
    日、110 年11月9 日之對話錄音光碟暨譯文可稽，顯見被告
    除與甲○○有上開曖昧訊息往來之外，尚有於109 年8 月間至
    110 年9 月間發生至少14次性行為之情事。原告於110 年10
    月22日發現甲○○之手機內之訊息，並經甲○○口頭承認其與被
    告間之不當關係後，始知悉甲○○對婚姻之不忠，以及被告對
    原告之侵害配偶權之行為，原告因而精神痛苦不堪。被告於
    109 年8 月間至110 年9 月間，明知甲○○有婚姻關係，竟仍
    與甲○○傳遞曖昧訊息，並發生多次性行為，侵害原告身分法
    益及婚姻家庭生活之圓滿、安全、幸福且情節重大，致原告
    精神痛苦萬分，衡酌被告經營多間公司，並為甲○○所任職公
    司之實質負責人，收入優渥，事後卻始終不願承認自己逾矩
    之行為，亦未對原告表示任何歉意及悔意，無視原告精神上
    之痛苦，原告自得依民法第184條第1項、第195條第1項規定
    ，請求被告賠償原告精神慰撫金新臺幣（下同）60萬元及法
    定利息，爰依上揭法律規定提起本訴等語，並聲明：㈠被告
    應給付原告60萬元，及自本起訴狀繕本送達之翌日起至清償
    日止，按週年利率5%計算之利息；㈡願供擔保，請准宣告假
    執行。
三、被告未於言詞辯論期日到庭，惟據其前所提出之書狀則以：
    伊雖有傳送原告所指稱之對話內容予甲○○，然伊與甲○○係為
    同事關係，伊在所任職之公司擔任業務部單位之講師，與同
    事間之互動較為密切，為表達對同事之關心，以及增進同事
    間之情誼，伊乃以原告所指稱之用語問候同事，並無不良之
    動機，是伊實無侵害原告配偶權之不法意圖，應無侵權行為
    可言。伊否認與甲○○發生不正當關係，原告與甲○○間之對話
    係渠2人故意製成之內容，非屬真正，尤以甲○○稱其起初係
    遭伊脅迫始與伊發生關係等語，更係匪夷所思，倘伊確有強
    暴甲○○，甲○○為一已婚之成年女子，富有社會工作經驗，何
    以未立即報警處理或告知原告，反而一再與伊發生關係，顯
    見原告與甲○○間之對話內容顯然不足憑信。綜上所述，伊並
    未與甲○○發生不正當關係，伊並無侵害原告配偶權之情事等
    語置辯，並聲明：㈠原告之訴及假執行之聲請均駁回；㈡如受
    不利之判決，願供擔保請准宣告免為假執行。
四、得心證之理由
  ㈠按因故意或過失，不法侵害他人之權利者，負損害賠償責任
   。故意以背於善良風俗之方法，加損害於他人者亦同；不法
   侵害他人之身體、健康、名譽、自由、信用、隱私、貞操，
   或不法侵害其他人格法益而情節重大者，被害人雖非財產上
   之損害，亦得請求賠償相當之金額。前2項規定，於不法侵害
   他人基於父、母、子、女或配偶關係之身分法益而情節重大
   者，準用之，民法184條第1項、第195條第1項前段、第3項分
   別定有明文。婚姻係以夫妻之共同生活為其目的，配偶應互
   相協力保持其共同生活之圓滿安全及幸福，而夫妻互守誠實
   ，係為確保其共同生活之圓滿安全及幸福之必要條件，故應
   解為配偶因婚姻契約而互負誠實之義務，配偶之一方行為不
   誠實，破壞共同生活之圓滿安全及幸福者，即為違反因婚姻
   契約之義務而侵害他方之權利（最高法院55年台上字第 2053
   號判決意旨參照）。又不法侵害他人基於配偶關係之身分法
   益而情節重大者，被害人雖非財產上之損害，亦得請求賠償
   相當之金額，且此不法侵害行為不以侵權行為人間有通、相
   姦為限，其情節是否重大，應視個案侵害程度、損害狀況、
   被害人之痛苦程度及忍受能力等個別情事，客觀判斷之。而
   慰藉金核給之標準固與財產上損害之計算不同，然非不可斟
   酌雙方身分資力與加害程度，及其他各種情形核定相當之數
   額（最高法院51年度台上字第223號判決意旨參照）。
 ㈡經查，原告主張其與甲○○於100年12月6日結婚迄今，而被告知
   悉甲○○已婚，仍與甲○○踰越男女分際行為而發生性關係等節
   ，業據提出戶籍謄本、被告與甲○○之LINE對話紀錄等件附卷
   可參（審訴卷第15頁至第24頁），並經證人甲○○於本院審理
   時到庭具結證稱：被告是我上一份工作的老闆，被告知道我
   已經結婚，原本我們是上司跟員工的關係，我們有加Line，1
   09年8月中我跟被告開始有比較親密的對話，被告會叫我寶貝
   ，但有些對話已經刪除了，我跟被告從109年8月中開始每個
   月在公司至少會發生1、2次性關係，一直持續到110年10月25
   日我從公司離職，離職後就沒有跟被告來往了。因為原告發
   現這件事，要求我要離職等語（訴字卷第60頁至第62頁），
   經核與原告所述及提出之證物相符，堪以認定，而被告僅空
   言否認，要難採信。
 ㈢綜之上情，足認被告與原告配偶即甲○○已超逾一般社交行為而
   屬婚姻關係外之不正常交往情誼，足以破壞原告與甲○○間婚
   姻共同生活之圓滿、安全及幸福，係共同不法侵害原告基於
   配偶關係之身分法益，且情節確屬重大，依上開說明，原告
   依侵權行為之法律關係，請求被告賠償其非財產上之損害，
   洵屬有據。是本院審酌卷內所示兩造學歷、身分地位、教育
   程度、經濟狀況，及被告上開侵權行為態樣、持續期間、對
   原告婚姻生活圓滿所造成之影響暨因此所受精神上痛苦之程
   度等一切情狀，認被告應賠償原告之精神慰撫金金額以40萬
   元為適當，逾此金額之請求，則無理由，不應准許。
五、綜上所述，原告依侵權行為之法律關係，請求被告給付40萬
    元，及自起訴狀繕本送達翌日即110年12月19日起至清償日
    止，按週年利率5%計算之利息，為有理由，應予准許，逾此
    部分之請求，即屬無據，應予駁回。
六、本判決原告勝訴部分之價額未逾50萬元，依民事訴訟法第38
    9條第1項第5款規定，應依職權宣告假執行，此部分雖經原
    告陳明願供擔保，聲請宣告假執行，惟其聲請不過促請法院
    職權發動，本院無庸就其聲請為准駁之裁判。另被告就原告
    勝訴部分陳明願供擔保，聲請宣告免為假執行，合於法律規
    定，爰酌定相當之擔保金額宣告之。
七、本件事證已臻明確，兩造間其餘主張及舉證，經本院審酌後
    認與判決之結果不生影響，不再逐一論列，附此敘明。
八、據上論結，原告之訴為一部有理由、一部無理由，判決如主
    文。 　 　 
中　　華　　民　　國　　111 　年　　8 　　月　　12　　日
                    民事第二庭 法　官　翁熒雪
以上正本係照原本作成。
如對本判決上訴，須於判決送達後20日內向本院提出上訴狀。如
委任律師提起上訴者，應一併繳納上訴審裁判費。
中　　華　　民　　國　　111 　年　　8 　　月　　12　　日
                                書記官　陳奕希